### Title: Sudoku wielkosc problemu: 20
Algorytm mrówkowy w rozwiązywaniu sudoku
========================================================
```{r}
source('mrowki.sudoku.tests.r')
```
Zastosowanie algorytmu mrówkowego do problemu rozwiązywania sudoku z różnymi parametrami algorytmu (ilość mrówek, początkowa wielkość feromonów, współczynnik degradacji feromonów) oraz różnej instancji problemu

1. Wielkosc problemu 20
----------

1.1 Test 1: 
_____
  - Ilość mrówek = 1, 
  - współczynnik degradacji 0.9,
  - startowe feromony 0.5

```{r  fig.width=12, fig.height=6}
mrowki.sudoku.tests.test_main(20,1,0.9,0.5)
```

1.2 Test 2: 
_____
  - Ilość mrówek = 2, 
  - współczynnik degradacji 0.9,
  - startowe feromony 0.5

```{r  fig.width=12, fig.height=6}
mrowki.sudoku.tests.test_main(20,2,0.9,0.5)
```

1.3 Test 3: 
_____
  - Ilość mrówek = 4, 
  - współczynnik degradacji 0.9,
  - startowe feromony 0.5

```{r  fig.width=12, fig.height=6}
mrowki.sudoku.tests.test_main(20,4,0.9,0.5)
```

1.4 Test 4: 
_____
  - Ilość mrówek = 10, 
  - współczynnik degradacji 0.9,
  - startowe feromony 0.5

```{r  fig.width=12, fig.height=6}
mrowki.sudoku.tests.test_main(20,10,0.9,0.5)
```

1.5 Test 5: 
_____
  - Ilość mrówek = 2, 
  - współczynnik degradacji 0.9,
  - startowe feromony 0.5

```{r  fig.width=12, fig.height=6}
mrowki.sudoku.tests.test_main(20,2,0.9,0.5)
```

1.6 Test 6: 
_____
  - Ilość mrówek = 2, 
  - współczynnik degradacji 0.75,
  - startowe feromony 0.5

```{r  fig.width=12, fig.height=6}
mrowki.sudoku.tests.test_main(20,2,0.75,0.5)
```

1.7 Test 7: 
_____
  - Ilość mrówek = 2, 
  - współczynnik degradacji 0.5,
  - startowe feromony 0.5

```{r  fig.width=12, fig.height=6}
mrowki.sudoku.tests.test_main(20,2,0.5,0.5)
```

1.8 Test 8: 
_____
  - Ilość mrówek = 2, 
  - współczynnik degradacji 0.25,
  - startowe feromony 0.5

```{r  fig.width=12, fig.height=6}
mrowki.sudoku.tests.test_main(20,2,0.25,0.5)
```

1.9 Test 9: 
_____
  - Ilość mrówek = 2, 
  - współczynnik degradacji 0.5,
  - startowe feromony 0.9

```{r  fig.width=12, fig.height=6}
mrowki.sudoku.tests.test_main(20,1,0.5,0.9)
```

1.10 Test 10: 
_____
  - Ilość mrówek = 2, 
  - współczynnik degradacji 0.5,
  - startowe feromony 0.75

```{r  fig.width=12, fig.height=6}
mrowki.sudoku.tests.test_main(20,2,0.5,0.75)
```

1.11 Test 11: 
_____
  - Ilość mrówek = 2, 
  - współczynnik degradacji 0.5,
  - startowe feromony 0.5

```{r  fig.width=12, fig.height=6}
mrowki.sudoku.tests.test_main(20,2,0.5,0.5)
```

1.12 Test 12: 
_____
  - Ilość mrówek = 2, 
  - współczynnik degradacji 0.5,
  - startowe feromony 0.25

```{r  fig.width=12, fig.height=6}
mrowki.sudoku.tests.test_main(20,2,0.5,0.25)
```

