### Title: Sudoku wielkosc problemu: 25
Algorytm mrówkowy w rozwiązywaniu sudoku
========================================================
```{r}
source('mrowki.sudoku.tests.r')
```
Zastosowanie algorytmu mrówkowego do problemu rozwiązywania sudoku z różnymi parametrami algorytmu (ilość mrówek, początkowa wielkość feromonów, współczynnik degradacji feromonów) oraz różnej instancji problemu

2. Wielkosc problemu 25
----------

2.1 Test 1: 
_____
  - Ilość mrówek = 1, 
  - współczynnik degradacji 0.9,
  - startowe feromony 0.5

```{r  fig.width=12, fig.height=6}
mrowki.sudoku.tests.test_main(25,1,0.9,0.5)
```

2.2 Test 2: 
_____
  - Ilość mrówek = 2, 
  - współczynnik degradacji 0.9,
  - startowe feromony 0.5

```{r  fig.width=12, fig.height=6}
mrowki.sudoku.tests.test_main(25,2,0.9,0.5)
```

2.3 Test 3: 
_____
  - Ilość mrówek = 4, 
  - współczynnik degradacji 0.9,
  - startowe feromony 0.5

```{r  fig.width=12, fig.height=6}
mrowki.sudoku.tests.test_main(25,4,0.9,0.5)
```

2.4 Test 4: 
_____
  - Ilość mrówek = 10, 
  - współczynnik degradacji 0.9,
  - startowe feromony 0.5

```{r  fig.width=12, fig.height=6}
mrowki.sudoku.tests.test_main(25,10,0.9,0.5)
```

2.5 Test 5: 
_____
  - Ilość mrówek = 2, 
  - współczynnik degradacji 0.9,
  - startowe feromony 0.5

```{r  fig.width=12, fig.height=6}
mrowki.sudoku.tests.test_main(25,2,0.9,0.5)
```

2.6 Test 6: 
_____
  - Ilość mrówek = 2, 
  - współczynnik degradacji 0.75,
  - startowe feromony 0.5

```{r  fig.width=12, fig.height=6}
mrowki.sudoku.tests.test_main(25,2,0.75,0.5)
```

2.7 Test 7: 
_____
  - Ilość mrówek = 2, 
  - współczynnik degradacji 0.5,
  - startowe feromony 0.5

```{r  fig.width=12, fig.height=6}
mrowki.sudoku.tests.test_main(25,2,0.5,0.5)
```

2.8 Test 8: 
_____
  - Ilość mrówek = 2, 
  - współczynnik degradacji 0.25,
  - startowe feromony 0.5

```{r  fig.width=12, fig.height=6}
mrowki.sudoku.tests.test_main(25,2,0.25,0.5)
```

2.9 Test 9: 
_____
  - Ilość mrówek = 2, 
  - współczynnik degradacji 0.5,
  - startowe feromony 0.9

```{r  fig.width=12, fig.height=6}
mrowki.sudoku.tests.test_main(25,1,0.5,0.9)
```

2.10 Test 10: 
_____
  - Ilość mrówek = 2, 
  - współczynnik degradacji 0.5,
  - startowe feromony 0.75

```{r  fig.width=12, fig.height=6}
mrowki.sudoku.tests.test_main(25,2,0.5,0.75)
```

2.11 Test 11: 
_____
  - Ilość mrówek = 2, 
  - współczynnik degradacji 0.5,
  - startowe feromony 0.5

```{r  fig.width=12, fig.height=6}
mrowki.sudoku.tests.test_main(25,2,0.5,0.5)
```

2.12 Test 12: 
_____
  - Ilość mrówek = 2, 
  - współczynnik degradacji 0.5,
  - startowe feromony 0.25

```{r  fig.width=12, fig.height=6}
mrowki.sudoku.tests.test_main(25,2,0.5,0.25)
```

